【裁判字號】    95,台上,5464
【裁判日期】    951005
【裁判案由】    妨害國幣懲治條例
【裁判全文】
最高法院刑事判決            九十五年度台上字第五四六四號
上  訴  人  甲○○
            乙○○
上列上訴人等因妨害國幣懲治條例案件，不服台灣高等法院中華
民國九十三年十一月二十九日第二審判決（九十一年度上訴字第
二六０八號，起訴案號：台灣士林地方法院檢察署九十年度偵字
第七九一九號、第九三七九號、第九五八七號、第一０七０一號
），提起上訴，本院判決如下：
    主  文
上訴駁回。
    理  由
按刑事訴訟法第三百七十七條規定，上訴於第三審法院，非以判
決違背法令為理由，不得為之。是提起第三審上訴，應以原判決
違背法令為理由，係屬法定要件。如果上訴理由書狀並未依據卷
內訴訟資料，具體指摘原判決不適用何種法則或如何適用不當，
或所指摘原判決違法情事，顯與法律規定得為第三審上訴理由之
違法情形，不相適合時，均應認其上訴為違背法律上之程式，予
以駁回。本件上訴人甲○○上訴意旨略稱：(一)原判決附表（下
稱附表）編號三八、三九所記載扣押之新台幣五十元硬幣（偽
幣）計為九千六百五十八枚，原判決理由竟記載為九千七百三十
八枚，並謂甲○○購入該種偽幣一萬枚，僅扣得九千餘枚，不足
一萬枚之數，應已售予鄭大廳無誤等語，原判決有理由矛盾及不
依證據認定事實之違誤。(二)伊已坦承犯行，原審對伊之量刑較一
般應處罰之刑罰為重，量刑不符比例原則，原判決亦有不適用法
則或適用不當之違法等語。上訴人乙○○上訴意旨略稱：(一)附表
編號三八、三九記載扣案之五十元硬幣分別為八枚、及九千六
百五十枚，合計為九千六百五十八枚，主文亦諭知上揭扣案之五
十元硬幣沒收，原判決理由竟謂扣案之五十元硬幣為九千七百三
十八枚，此顯有理由矛盾之違法。(二)伊於偵查中僅供稱：鄭大廳
說要貨，甲○○即向台南綽號「角仔」者以二萬元購買該貨（偽
造之五十元硬幣）等語，又依原審勘驗伊於警訊供述之內容，僅
顯示出甲○○有向林進財拿貨（指偽鈔）及鄭大廳有與甲○○交
易（指交易偽鈔或偽幣），以及甲○○與白金源交易時，伊有在
場聞見等情，但伊並無供述自己與甲○○共同販賣偽鈔，原審竟
認定伊與甲○○共同販賣並交付偽鈔予鄭大廳、白金源，此均有
理由矛盾之違法。(三)原審於審判期日訊問甲○○之筆錄，未提示
令伊辨認，其踐行之訴訟程序亦有違法。(四)原審援引證人白金源
之證詞認定伊與甲○○有偽造貨幣犯行，然伊與白金源並無直接
接觸，白金源如何見聞伊有於偽鈔買賣中收錢？又如何見聞甲○
○自稱在印偽鈔？原審就上揭事實未詳予調查，遽為判決，亦有
應於審判期日調查之證據未予調查之違法等語。
惟查原判決認定上訴人甲○○、乙○○二人（下稱上訴人二人）
有原判決事實欄第一項及第二項所載之犯行，因而撤銷第一審關
於上訴人二人部分之判決，改判依修正前刑法連續犯規定，論處
其二人共同連續意圖供行使之用，而交付偽造之通用紙幣罪刑；
及依刑法想像競合犯，及修正前刑法連續犯、牽連犯之規定，論
處甲○○共同意圖供行使之用而偽造幣券，乙○○幫助意圖供行
使之用，而偽造幣券之罪刑。已詳予明所依憑認定之證據及理
由。關於認定上訴人二人有原判決事實欄第一項所載之意圖供行
使之用而交付偽造之通用紙幣部分，係依憑甲○○於原審審判期
日之供認陳述（原審上訴字卷第二八六頁，原判決書誤書為第二
八三頁），以及甲○○於第一、二審法院供稱有向「角仔」之男
子以新台幣二十萬元購得五十元硬幣一萬枚之供述，證人白金源
、鄭大廳於檢察官偵查中或於第一審之證述，乙○○於警訊時供
稱：甲○○與白金源、鄭大廳交易偽鈔及偽造之硬幣時，伊有跟
著去，由甲○○與人接洽交易等語之陳述，佐以扣案如附表編
號三八、三九所示之偽造之五十元硬幣八枚及九千六百五十枚等
證據，為其論罪之基礎。原判決認定上訴人乙○○有原判決事實
欄第二項所載幫助甲○○意圖供行使之用而偽造舊版及新版新台
幣一千元、五百元、一百元及五十元紙幣及幫助甲○○偽造面額
一百元之人民幣及面額一千元之泰銖有價證券等部分之犯行，係
依憑乙○○於警訊時及於檢察官偵查中所為甲○○如何印製偽造
上揭新台幣紙鈔及人民幣、泰銖有價證券，偽造上揭紙鈔需至棉
紙行選紙，伊如何與甲○○前去選紙，並曾經冒以王淳怡名義在
長春棉紙行交大榮貨運運送之紙張貨物收據上偽簽「王淳怡」署
押，事後並配合甲○○於帳簿上記載販售偽鈔所得等語之供述，
證人鄭大廳、黃碧昭及代號「黑人」、「阿棠」於第一審之證述
，證人高光上之供述，佐以扣案如原判決附表貳至附表肆所示之
偽造之新台幣紙鈔、人民幣紙鈔泰銖及偽造器具燙金機等物（詳
如上揭附表所載）及卷附中央銀行發行局覆台灣士林地方法院檢
察署，指明扣案如上揭附表所示之新台幣偽鈔，經中央印製廠及
中央造幣廠鑑定結果，認均屬偽造之貨幣之函文，為其論罪之基
礎，復就乙○○否認上揭二項併合處罰之犯行，辯稱：伊無參與
該等犯行等語，認與事實不符，委無足採，亦詳理由予以指駁
。並說明審酌甲○○為圖得暴利，而與乙○○共同販賣交付偽造
之通用紙幣，以及甲○○偽造新台幣券及人民幣、泰銖有價證券
之犯行，擾亂金融秩序，危害社會經濟及交易安全甚鉅，其偽造
上揭幣券被警察查獲後，又曾經購買電腦、掃描器、彩色雷射印
表機，預備大量印製偽鈔，顯見並無悔意，及其犯罪後態度等情
狀，應就其共同連續意圖供行使之用，而交付偽造之通用紙幣部
分，科以有期徒刑年陸月，就其共同意圖供行使之用，而偽造
幣券部分，科以有期徒刑陸年等理由甚詳。又按(一)附表編號三
八、三九記載扣案偽造之新版新台幣五十元硬幣為八枚及九千六
百五十枚，合計為九千六百五十八枚，原判決理由欄謂該五十元
硬幣計為九千七百三十八枚，此顯為文字之誤寫，惟此項文字誤
寫，並不影響全判決之意旨（原判決諭知沒收該五十元硬幣亦係
宣告扣案如附表編號三八、三九所示之物沒收，並無違誤），
依刑事訴訟法第三百八十條規定，自難執以作為第三審上訴之適
法理由。(二)甲○○於原審審判期日，以證人身分就乙○○上揭犯
行為證述時，原審法院已依法命乙○○及其選任辯護人對甲○○
為詰問，並訊問乙○○對被告（指甲○○及乙○○自己）在警訊
、檢察官偵查中及於第一、二審法院之供述有何意見，予乙○○
辯論之機會，有原審審判筆錄可憑，自難遽指原審踐行之訴訟程
序有違法情事。(三)原審對甲○○科以上揭刑罰，已明審酌甲○
○上揭犯罪情狀應科以該刑罰之理由，亦難遽指其量刑有不符比
例原則或不適用法則或適用不當等違法情事。(四)原審以事證明確
，未再傳喚證人白金源到庭調查乙○○之犯罪事實，亦無違反證
據調查必要性之情形。上訴人二人其餘上訴意旨，係徒憑己見，
就原審採證認事職權之適法行使，及原判決已論斷說明之事項，
重複為事實之爭辯，任指原判決有其等上訴意旨指摘之違誤，並
非適法之第三審上訴理由。其二人之上訴均違背法律上之程式，
應予駁回。
據上論結，應依刑事訴訟法第三百九十五條前段，判決如主文。
中    華    民    國  九十五  年    十    月    五    日
                      最高法院刑事第九庭
                          審判長法官  陳  正  庸
                                法官  賴  忠  星
                                法官  王  居  財
                                法官  林  開  任
                                法官  林  立  華
      本件正本證明與原本無異
                                      書  記  官
中    華    民    國  九十五  年    十    月   十八   日
                                                      ｍ


司法院資訊處製作；財團法人民間司法改革基金會備份。
